【裁判字號】    91,重訴,729
【裁判日期】    920124
【裁判案由】    給付借款
【裁判全文】
臺灣臺南地方法院民事判決  九十一年度重訴字第七二九號
    原      告  玉山商業銀行股份有限公司
    法定代理人  戊○○
    訴訟代理人  甲○○
    被      告  丙○○
                            居.
                            身.
                乙○○
                            居.
                            身.
                丁○○
                            居.
                            身.
    訴訟代理人  徐豐明律師
右當事人間請求給付借款事件，本院判決如左：
    主    文
被告應連帶給付原告新台幣伍佰捌拾陸萬捌仟柒佰柒拾肆元；暨其中新台幣陸拾貳萬
零伍佰捌拾肆元部分，自民國九十一年十月四日起至清償日止，按週年利率百分之八
點八計算之利息，並自民國九十一年十一月五日起至清償日止，其逾期在六個月以內
者，按上開利率百分之十，逾期超過六個月部分，按上開利率百分之二十計付之違約
金；暨其餘新台幣伍佰貳拾肆萬捌仟壹佰玖拾元部分，自民國九十一年九月四日起至
清償日止，按週年利率百分之七點九計算之利息，並自民國九十一年十月五日起至清
償日止，其逾期在六個月以內者，按上開利率百分之十，逾期超過六個月部分，按上
開利率百分之二十計付之違約金。
訴訟費用由被告連帶負擔。
本判決於原告以新台幣壹佰玖拾陸萬元為被告供擔保後，得假執行。
    事    實
甲、原告方面：
    一、聲明：除假執行供擔保金額外，餘如主文所示。
    二、陳述：被告丙○○於民國（下同）八十九年八月四日，邀同被告乙○○、丁
        ○○為連帶保證人，簽立借據暨約定書、借款契約，向原告分別借得新台幣
        （下同）壹佰萬元、伍佰伍拾萬元，雙方約定被告等願就上開借款負連帶清
        償責任，並言明借款期間依序為五年（自八十九年八月四日起至九十四年八
        月四日止）、二十年（自八十九年八月四日起至一百零九年八月四日止），
        借款人應自八十九年九月四日起於每月四日按月平均攤還本息，其中如有任
        何一宗債務不依約清償本息時即喪失期限利益，利息則分別依照原告基本放
        款利率加碼年息百分之零點七九、原告基本放款利率減碼年息百分之零點一
        八按月計付，嗣後如遇原告基本放款利率調整時，亦隨同調整計息，遲延履
        行時，除仍按上開利率計息外，其逾期清償在六個月以內者，按上開利率百
        分之十，其逾期超過六個月者，就超過六個月之部分，按上開利率百分之二
        十計付違約金。詎被告分別自從九十一年十月四日、九十一年九月四日起即
        未依約償還本息，當時按上開約定之利率應依序為年息百分之八點八、年息
        百分之七點九，且前開債務現已屆清償期而未獲清償，總計積欠本金伍佰捌
        拾陸萬捌仟柒佰柒拾肆元；暨其中陸拾貳萬零伍佰捌拾肆元部分，自九十一
        年十月四日起至清償日止，按週年利率百分之八點八計算之利息，並自九十
        一年十一月五日起至清償日止，其逾期在六個月以內者，按上開利率百分之
        十，逾期超過六個月部分，按上開利率百分之二十計付之違約金；暨其餘伍
        佰貳拾肆萬捌仟壹佰玖拾元部分，自九十一年九月四日起至清償日止，按週
        年利率百分之七點九計算之利息，並自九十一年十月五日起至清償日止，其
        逾期在六個月以內者，按上開利率百分之十，逾期超過六個月部分，按上開
        利率百分之二十計付之違約金，均迄未清償，為此提起本件訴訟。
    三、證據：提出借據暨約定書一份、借款契約一份、交易明細查詢表兩份、放款
        支出傳票兩份、撥款收入傳票兩份、利率變動表一份為證。
乙、被告方面：被告均未於言詞辯論期日到場，亦未提出書狀作何聲明或陳述。
    理    由
一、被告均經合法通知，未於言詞辯論期日到場，又被告之共同訴訟代理人雖具狀向
    本院表示，渠於本件言詞辯論期日因另案在台灣高雄地方法院執行刑事辯護人職
    務，故無法到庭等語，然被告訴訟代理人仍非不可複委任他人為複代理人，且被
    告三人亦均經本院合法通知，則本件自難認有民事訴訟法第三百八十六條各款所
    列情形，乃被告竟均未於言詞辯論期日到場，爰依原告之聲請，由其一造辯論而
    為判決。
二、本件原告起訴主張：被告丙○○於八十九年八月四日，邀同被告乙○○、丁○○
    為連帶保證人，簽立借據暨約定書、借款契約，向原告分別借得壹佰萬元、伍佰
    伍拾萬元，雙方約定被告等願就上開借款負連帶清償責任，並言明借款期間依序
    為五年（自八十九年八月四日起至九十四年八月四日止）、二十年（自八十九年
    八月四日起至一百零九年八月四日止），借款人應自八十九年九月四日起於每月
    四日按月平均攤還本息，其中如有任何一宗債務不依約清償本息時即喪失期限利
    益，利息則分別依照原告基本放款利率加碼年息百分之零點七九、原告基本放款
    利率減碼年息百分之零點一八按月計付，嗣後如遇原告基本放款利率調整時，亦
    隨同調整計息，遲延履行時，除仍按上開利率計息外，其逾期清償在六個月以內
    者，按上開利率百分之十，其逾期超過六個月者，就超過六個月之部分，按上開
    利率百分之二十計付違約金。詎被告分別自從九十一年十月四日、九十一年九月
    四日起即未依約償還本息，當時按上開約定之利率應依序為年息百分之八點八、
    年息百分之七點九，且前開債務現已屆清償期而未獲清償，總計積欠本金伍佰捌
    拾陸萬捌仟柒佰柒拾肆元；暨其中陸拾貳萬零伍佰捌拾肆元部分，自九十一年十
    月四日起至清償日止，按週年利率百分之八點八計算之利息，並自九十一年十一
    月五日起至清償日止，其逾期在六個月以內者，按上開利率百分之十，逾期超過
    六個月部分，按上開利率百分之二十計付之違約金；暨其餘伍佰貳拾肆萬捌仟壹
    佰玖拾元部分，自九十一年九月四日起至清償日止，按週年利率百分之七點九計
    算之利息，並自九十一年十月五日起至清償日止，其逾期在六個月以內者，按上
    開利率百分之十，逾期超過六個月部分，按上開利率百分之二十計付之違約金，
    均迄未清償等情，業據提出與其所述相符之借據暨約定書一份、借款契約一份、
    交易明細查詢表兩份、放款支出傳票兩份、撥款收入傳票兩份、利率變動表一份
    為證，被告未於言詞辯論期日到場，亦未提出書狀作何聲明或陳述，本院依據上
    開證據之調查結果，應堪信原告之主張為真實。
三、從而，原告本於契約之法律關係，訴請被告應連帶給付原告伍佰捌拾陸萬捌仟柒
    佰柒拾肆元；暨其中陸拾貳萬零伍佰捌拾肆元部分，自九十一年十月四日起至清
    償日止，按週年利率百分之八點八計算之利息，並自九十一年十一月五日起至清
    償日止，其逾期在六個月以內者，按上開利率百分之十，逾期超過六個月部分，
    按上開利率百分之二十計付之違約金；暨其餘伍佰貳拾肆萬捌仟壹佰玖拾元部分
    ，自九十一年九月四日起至清償日止，按週年利率百分之七點九計算之利息，並
    自九十一年十月五日起至清償日止，其逾期在六個月以內者，按上開利率百分之
    十，逾期超過六個月部分，按上開利率百分之二十計付之違約金等語，洵屬有據
    ，應予准許。又原告陳明願供擔保，聲請宣告假執行，核無不合，爰酌定相當之
    擔保金額予以准許。
四、據上論結，本件原告之訴為有理由，依民事訴訟法第三百八十五條第一項前段、
    第八十五條第二項、第三百九十條第二項判決如主文。
中      華      民      國    九十二    年      一      月    二十四    日
                                臺灣臺南地方法院民事第三庭
~B法      官  王金龍
右為正本係照原本作成
如對本判決上訴，須於判決正本送達後二十日內向本院提出上訴狀。
中      華      民      國    九十二    年      一      月    二十四    日
~B法院書記官  張淑珍


司法院資訊處製作；財團法人民間司法改革基金會備份。
